【裁判字號】    98,審事聲,41
【裁判日期】    980226
【裁判案由】    本票裁定
【裁判全文】
臺灣臺北地方法院民事裁定            98年度審事聲字第41號
抗  告  人  浩華建設開發股份有限公司
兼  法  定
代  理  人  甲○○
抗  告  人  乙○○
                        10樓.
            丙○○
相  對  人  台新國際商業銀行股份有限公司
法定代理人  丁○○
上列當事人間請求本票裁定事件，抗告人對於民國97年12月23日
本院所為97年度司票字第2678號裁定提起抗告，本院裁定如下：
    主  文
抗告駁回。
抗告程序費用新台幣壹仟元由抗告人負擔。
    理  由
一、相對人於原審聲請意旨略以：相對人執有抗告人於民國97年
    10月29日所共同簽發之本票1紙，面額為新台幣（下同）45,
    000,000元，付款地在相對人公司事務所，利息按年息4.85%
    計算，免除作成拒絕證書，到期日為97年12月18日。詎於到
    期後經提示僅支付其中部分外，其餘42,100,000元未獲付款
    ，為此聲請原法院裁定准予強制執行等語。
二、抗告意旨略以：系爭本票係抗告人簽發並交付相對人以供擔
    保之用，而實際上系爭本票債權並不存在。又原裁定復將抗
    告人「丙○○」誤繕為「邱晢穎」部分，亦應更正，爰於法
    定期間內提起抗告請准廢棄原裁定云云。
三、按執票人向本票發票人行使追索權時，得聲請法院裁定後強
    制執行，票據法第123條定有明文。又本票執票人，依前開
    規定，聲請法院裁定許可對發票人強制執行，性質上係屬非
    訟事件，此項聲請之裁定及抗告法院之裁定，僅依非訟事件
    程序以審查強制執行許可與否，並無確定實體上法律關係存
    否之效力，如發票人就票據債務之存否有爭執時，應由發票
    人另提起確認之訴，以資解決，此有最高法院57年台抗字第
    76號判例意旨可資參照。
四、經查，本件抗告意旨所指系爭本票係用供擔保，實際上兩造
    間並無債權債務關係存在等語，經核係涉系爭本票債務是否
    存在之認定，洵屬實體權利義務關係存否之爭執，依上開說
    明，並非本件非訟事件程序所得審認。從而，原審法院審核
    結果，裁定准予強制執行，並無不當；抗告人執前揭情詞提
    起抗告，求予廢棄原裁定，尚無理由，應予駁回。
五、至抗告人陳稱原裁定將抗告人「丙○○」誤繕為「邱晢穎」
    部分，尚無足影響原裁定判斷之結果，核屬原裁定誤寫之顯
    然錯誤，原審已於98年1月7日裁定更正，並無循抗告程序救
    濟之餘地，附此敘明。
六、據上論結，本件抗告為無理由，爰依非訟事件法第21條第2
    項、第24條第1項、第46條，民事訴訟法第495條之1第1項、
    第449條第1項、第78條，裁定如主文。
中    華    民    國    98    年    2     月    26    日
              民事第六庭審判長法      官  劉坤典
                              法      官  賴錦華
                              法      官  林秀圓
以上正本係照原本作成。
本裁定除以適用法規顯有錯誤為理由，並經本院許可外，不得再
抗告。如提起再抗告，應於裁定送達後10日內委任律師為非訟代
理人向本院提出再抗告狀，並繳納再抗告費新臺幣1,000元。
中    華    民    國    98    年    2     月    26    日
                              法院書記官  馮姿蓉


司法院資訊處製作；財團法人民間司法改革基金會備份。
